臺灣高等法院民事裁定　九十一年度再抗國字第二號
　　　聲　請　人　甲○○
　　　相　對　人　台北縣政府
　　　法定代理人　蘇貞昌
右聲請人與相對人間國家賠償事件，對於中華民國九十一年三月二十七日臺灣板橋地
方法院九十年國字第六號確定裁定聲請再審，本院裁定如左：
      主    文
聲請駁回。
聲請訴訟費用由聲請人負擔。
      理    由
一、本件再審聲請意旨略以：聲請人於民國 (下同︶九十年一月八日入境返國，在回
　　國期間於同年月十七日偕同廖玉靜前往姜禮增律師事務所，委任廖玉靜為訴訟代
　　理人，全權代理提起訴訟，惟經台灣板橋地方法院以代理人之代理權有欠缺，經
　　命補正而未補正，裁定駁回確定，惟聲請人於事後發現於同年月十七日聲請人所
　　簽訂之委任契約書一紙，有聲請人親自之簽名，足認係聲請人之委任，並獲中華
　　民國駐墨西哥代表處認証，此項書証未經原確定裁定審酌，自有民事訴訟法第五
　　百零七條、第四百九十六條第一項第一款及第十三款之聲請再審事由，再者前開
　　委任既經聲請人於國內親自簽名，依民事訴訟法第六十九條規定，本毋需駐墨西
　　哥代表處之認証，原裁定另有適用法規顯有錯誤之再審事由，爰依法聲請再審云
　　云。
二、按民事訴訟法第四百九十二條第一項第十一款 (即現行民事訴訟法第四百九十六
    條第一項第十三款) 所謂當事人發見未經斟酌之証物，係指前訴訟程序事實審之
    言詞辯論終結前已存在之証物，因當事人不知有此，致未經斟酌，現始知之者而
　　言，若在前訴訟程序事實審言詞辯論終結前，尚未存在之証物，無所謂發見，自
　　不得以之為再審理由 (參見最高法院二十九年上字第一００五號判例意旨)。
    經查本件聲請人自承為長年旅居墨西哥之僑民，而依據內政部警政署入出境管理
    局九十一年一月二十一日（九一）境信昌字第○○二五七五號函所附之出入境記
　　錄所示，聲請人雖於九十年一月八日入境，但旋於九十年一月二十二日出境，迄
　　入出境管理局函覆原法院時為止，並無再入境之記錄，則其所出具之文件自應先
　　經由我國派駐在該國之使領館或經授權認證機構之認證後，始得認為形式上並無
　　欠缺。聲請人雖主張其曾在九十年一月八日至同月二十二日間返國期間，親自在
　　委任契約上簽名，依法無庸再經駐墨西哥代表處認証，然查，聲請人於九十年七
　　月二十七日提起本件訴訟時並未在國內，而其代理人廖玉靜雖提出委任書，但未
　　經墨西哥代表處認証，難認其真偽，經原審裁定命補正，復未能遵限補正，則原
　　審以其未經合法代理而裁定駁回其起訴，並無適用法規顯有錯誤之情事，再觀其
　　於本院聲請再審時所提出經墨西哥代表處認証之授權書，載明授權期間自九十一
　　年五月六日至九十六年五月七日，顯已在聲請人自承於九十一年四月八日收受本
　　院前開駁回其抗告之裁定以後，始予授權，則該紙授權書在前訴訟程序事實審言
　　詞辯論終結前，應屬尚未存在即堪認定，依前開說明，自無所謂發見証物漏未斟
　　酌之再審事由；至於聲請人所提出九十年一月十七日之委任契約，既未經我國駐
　　外單位之認證，復在聲請人授權期限之前，顯無法憑以證明用以「聲請人」名義
　　所提出之起訴狀或委任狀之真正，故是項委任契約縱加以斟酌，亦無足作為有利
　　聲請人認定之依據，其據以主張前開確定裁定有民事訴訟法第四百九十六條第一
　　項第一款及第十三款之再審事由，殊非可採。
三、綜上所述，本件再審之聲請顯無理由，依民事訴訟法第五百零七條、第五百零二
    條第二項、第九十五條、第七十八條，裁定如主文。
中　　　華　　　民　　　國　　九十一　　年　　　五　　　月　　二十七　　日
　　　　　　　　　　　　　　　　　民事第四庭
　　　　　　　　　　　　　　　　　　　審判長法　官　李　瓊　蔭
　　　　　　　　　　　　　　　　 　 　　　　法　官　楊　豐　卿
　　　　　　　　　　　　　　　　　　　　　　法　官　張　　　蘭
右正本係照原本作成。
不得抗告。
中　　　華　　　民　　　國　　九十一　　年　　　五　　　月　　三十　　　日
　　　　　　　　　　　　　　　　　　　　　　書記官　應　瑞　霞
